

### **CONTATO**

- (63) 9 8414-4070
- → henriquediasilv1@gmail.com
- Palmas, Tocantins
- https://henrique-dias-silvaportfolio.vercel.app/

# FORMAÇÃO

2021 - Presente ENGENHARIA DE SOFTWARE

Ulbra Palmas

2018 - 2020 ENSINO MÉDIO COMPLETO

• Colégio Coopefa

### **HABILIDADES**

- Adaptabilidade
- Comunicação Efetiva
- Gestão de Tempo
- Proatividade
- Resolução de Problemas
- Trabalho em Equipe

### LINGUAGENS

• Inglês (Básico)

# **HENRIQUE** DIAS SILVA

### **DESENVOLVEDOR**

### **PERFIL**

Experiência de 2 anos em programação web (Full Stack), 1 ano em desenvolvimento de jogos e cerca de 1 ano em programação mobile. Principais conhecimentos em Next.js, React.js, Django, React Native, Bootstrap, WordPress, Node.js, Express.js, SQL Server, PostgreSQL, MySQL, Unity e Git. Conhecimentos básicos em Angular, Laravel, PHP, Spring Boot, Flutter, GitLab CI/CD, Tailwind, JMeter, JUnit, Jest e Jasmine.

## **EXPERIÊNCIA PROFISSIONAL**

#### Desenvolvedor de Sistemas

2024 - PRESENTE

Max Data Sistemas

- Responsável por colaborar com a equipe de desenvolvimento, participando ativamente na criação e manutenção de sistemas web e mobile.
- · Angular, React Native, Bootstrap, Git.

#### Desenvolvedor de Software

2022 - 2024

Ulbra Palmas - Fábrica de Software

- Responsável pela criação e manutenção de softwares (principalmente sites), apoio tecnológico aos funcionários e alunos da universidade e solucionar problemas com rapidez e eficácia.
- Next.js, Django, PHP, Bootstrap, Tailwind, Wordpress, SQL Server, PostgreSQL, MySQL, Git.

### Participante da Campus Mobile

2023 - 2024

Claro

- Responsável pelo projeto BIOS, um jogo educativo para o desenvolvimento de habilidades do pensamento computacional, sendo levado para este concurso tecnológico que contém palestras e espaço para desenvolvimento pessoal e profissional.
- · Unity, Git.

### LINKS

#### **Github**

Linkedin

https://github.com/HenriqueDias Silva https://www.linkedin.com/in/ henrique-dias-silva/